<?xml version='1.0' encoding='utf-8'?>
<verb default="eistearaigh" disambig="">
  <verbalNoun default="eistearú" />
  <verbalAdjective default="eistearaithe" />
  <tenseForm default="eistearaigh" tense="Past" dependency="Indep" person="Base" />
  <tenseForm default="eistearaíomar" tense="Past" dependency="Indep" person="Pl1" />
  <tenseForm default="eistearaíodar" tense="Past" dependency="Indep" person="Pl3" />
  <tenseForm default="eistearaíodh" tense="Past" dependency="Indep" person="Auto" />
  <tenseForm default="eistearaigh" tense="Past" dependency="Dep" person="Base" />
  <tenseForm default="eistearaíomar" tense="Past" dependency="Dep" person="Pl1" />
  <tenseForm default="eistearaíodar" tense="Past" dependency="Dep" person="Pl3" />
  <tenseForm default="eistearaíodh" tense="Past" dependency="Dep" person="Auto" />
  <tenseForm default="eistearaíodh" tense="PastCont" dependency="Indep" person="Base" />
  <tenseForm default="eistearaínn" tense="PastCont" dependency="Indep" person="Sg1" />
  <tenseForm default="eistearaíteá" tense="PastCont" dependency="Indep" person="Sg2" />
  <tenseForm default="eistearaímis" tense="PastCont" dependency="Indep" person="Pl1" />
  <tenseForm default="eistearaídís" tense="PastCont" dependency="Indep" person="Pl3" />
  <tenseForm default="eistearaítí" tense="PastCont" dependency="Indep" person="Auto" />
  <tenseForm default="eistearaíodh" tense="PastCont" dependency="Dep" person="Base" />
  <tenseForm default="eistearaínn" tense="PastCont" dependency="Dep" person="Sg1" />
  <tenseForm default="eistearaíteá" tense="PastCont" dependency="Dep" person="Sg2" />
  <tenseForm default="eistearaímis" tense="PastCont" dependency="Dep" person="Pl1" />
  <tenseForm default="eistearaídís" tense="PastCont" dependency="Dep" person="Pl3" />
  <tenseForm default="eistearaítí" tense="PastCont" dependency="Dep" person="Auto" />
  <tenseForm default="eistearaíonn" tense="PresCont" dependency="Indep" person="Base" />
  <tenseForm default="eistearaím" tense="PresCont" dependency="Indep" person="Sg1" />
  <tenseForm default="eistearaímid" tense="PresCont" dependency="Indep" person="Pl1" />
  <tenseForm default="eistearaítear" tense="PresCont" dependency="Indep" person="Auto" />
  <tenseForm default="eistearaíonn" tense="PresCont" dependency="Dep" person="Base" />
  <tenseForm default="eistearaím" tense="PresCont" dependency="Dep" person="Sg1" />
  <tenseForm default="eistearaímid" tense="PresCont" dependency="Dep" person="Pl1" />
  <tenseForm default="eistearaítear" tense="PresCont" dependency="Dep" person="Auto" />
  <tenseForm default="eistearóidh" tense="Fut" dependency="Indep" person="Base" />
  <tenseForm default="eistearóimid" tense="Fut" dependency="Indep" person="Pl1" />
  <tenseForm default="eistearófar" tense="Fut" dependency="Indep" person="Auto" />
  <tenseForm default="eistearóidh" tense="Fut" dependency="Dep" person="Base" />
  <tenseForm default="eistearóimid" tense="Fut" dependency="Dep" person="Pl1" />
  <tenseForm default="eistearófar" tense="Fut" dependency="Dep" person="Auto" />
  <tenseForm default="eistearódh" tense="Cond" dependency="Indep" person="Base" />
  <tenseForm default="eistearóinn" tense="Cond" dependency="Indep" person="Sg1" />
  <tenseForm default="eistearófá" tense="Cond" dependency="Indep" person="Sg2" />
  <tenseForm default="eistearóimis" tense="Cond" dependency="Indep" person="Pl1" />
  <tenseForm default="eistearóidís" tense="Cond" dependency="Indep" person="Pl3" />
  <tenseForm default="eistearófaí" tense="Cond" dependency="Indep" person="Auto" />
  <tenseForm default="eistearódh" tense="Cond" dependency="Dep" person="Base" />
  <tenseForm default="eistearóinn" tense="Cond" dependency="Dep" person="Sg1" />
  <tenseForm default="eistearófá" tense="Cond" dependency="Dep" person="Sg2" />
  <tenseForm default="eistearóimis" tense="Cond" dependency="Dep" person="Pl1" />
  <tenseForm default="eistearóidís" tense="Cond" dependency="Dep" person="Pl3" />
  <tenseForm default="eistearófaí" tense="Cond" dependency="Dep" person="Auto" />
  <moodForm default="eistearaíodh" mood="Imper" person="Base" />
  <moodForm default="eistearaím" mood="Imper" person="Sg1" />
  <moodForm default="eistearaigh" mood="Imper" person="Sg2" />
  <moodForm default="eistearaímis" mood="Imper" person="Pl1" />
  <moodForm default="eistearaígí" mood="Imper" person="Pl2" />
  <moodForm default="eistearaídís" mood="Imper" person="Pl3" />
  <moodForm default="eistearaítear" mood="Imper" person="Auto" />
  <moodForm default="eistearaí" mood="Subj" person="Base" />
  <moodForm default="eistearaímid" mood="Subj" person="Pl1" />
  <moodForm default="eistearaítear" mood="Subj" person="Auto" />
</verb>
